臺灣臺中地方法院行政訴訟判決
111年度交字第191號
原      告  楊國清  

被      告  交通部公路總局臺中區監理所

代  表  人  楊聰賢  
上列當事人間交通裁決事件，原告不服被告民國111年4月15日投
監四字第65-GQL209011號裁決書，提起行政訴訟，本院判決如下
：
    主  文
原告之訴駁回。
訴訟費用新臺幣參佰元由原告負擔。
    事實及理由
一、程序事項：
(一)按行政訴訟法第237條之7規定，交通裁決事件之裁判，得不
    經言詞辯論為之。本件屬交通裁決事件，依兩造所述各節及
    卷內資料其事證已臻明確，本院認無經言詞辯論之必要，爰
    不經言詞辯論而為判決。
(二)原告起訴時，被告代表人為魏武盛，嗣於訴訟進行中變更為
    楊聰賢，有交通部111年7月20日交人字第1117100518號令及
    被告之新代表人楊聰賢具狀聲明承受訴訟等在卷可稽，核無
    不合，應予准許。　　
二、事實概要：
　　原告於民國111年2月9日9時35分許，在臺中市北屯區三光巷
    與北祥街口，停放所有號牌BHZ-1738號自用小客車(下稱系
    爭車輛），因「在禁止臨時停車處所停車」之違規行為，為
    臺中市政府警察局交通警察大隊（下稱舉發機關）員警認定
    該車違反道路交通管理處罰條例第56條第1項第1款之規定，
    逕行對車主即原告掣開第GQL209011號舉發違反道路交通管
    理事件通知單。被告續於111年4月15日以投監四字第65-GQL
    209011號裁決書（下稱原處分），依道路交通管理處罰條例
    第56條第1項第1款及「違反道路交通管理事件統一裁罰基準
    表」之規定，按期限內到案之基準，分別裁處原告第1階段
    罰鍰新臺幣（下同）900元。
三、原告主張略以：
　　原處分照片計4張，除了第1張直接證明車輛沒有違停外，其
    他2張顯示系爭車輛是在被移動中所拍攝（已離開原地），
    及取鏡角度歪斜（與事實背離）；原告申訴資料裡照片更能
    佐證當下現場真實狀況；被告於原告申訴後迅速壞現場等語
    。並聲明：原處分撤銷。
四、被告答辯略以：
    只要車輪著地點有紅線一部分違停就算違規，故車輛依其停
    放紅線之方式，車身或有一部分違停，且該車之車輪在紅線
    範圍內，即屬在禁止臨時停車處所停車之行為。是以，依採
    證相片觀之，3張時間為9：35分之照片，雖未拍攝全車之景
    象，惟原告系爭車輛車頭或前輪確實有部分在紅線上，依前
    述裁定書所釋，應屬在禁止臨時停車處所停車無誤。況由原
    告所提供之照片（拍攝時間2022/02/20 15：30已非當日之
    情景）可知系爭違規處所紅線雖有些脫落，但仍可分辨紅線
    之存在，倘該紅線為無效性，管理單位定會派人將其塗銷掉
    （如以黑色油漆將紅線覆蓋掉）以示無紅線之存在。又依11
    1年3月25日中市交工字第1110015128號函文內容可知，系爭
    違規處所之紅線，乃為該里辦公室為維用路人之安全，於10
    8年11月1日與臺中市政府交通局會勘決議所劃設延伸，惟因
    年久失修，致有些脫落，但尚未致無法辨認之程度。本案舉
    發機關依違規事實據以舉發，並無不當，原告所訴並無理由
    等語。並聲明：原告之訴駁回。
五、本院之判斷：
(一)按「汽車臨時停車時，應依下列規定：……三、設有禁止臨時
    停車標誌、標線處所不得臨時停車。……」、「汽車停車時，
    應依下列規定：一、禁止臨時停車處所不得停車。」道路交
    通安全規則第111條第1項第3款、第112條第1項第1款分別定
    有明文。次按「標線依其型態原則上分類如下：一、線條：
    以實線或虛線標繪於路面或緣石上，用以管制交通者，原則
    上區分如下：（五）紅實線：設於路側，用以禁止臨時停車
    。」為道路交通標誌標線號誌設置規則第149條第1項第1款
    第5目亦定有明文。另道路交通管理處罰條例第56條第1項第
    1款規定：「汽車駕駛人停車時，有下列情形之一者，處新
    臺幣六百元以上一千二百元以下罰鍰：一、在禁止臨時停車
    處所停車。」又依違反道路交通管理事件統一裁罰基準表之
    規定，汽車在禁止臨時停車處所停車，於期限內繳納或到案
    聽候裁決者，統一裁罰基準為900元。
(二)經查，按卷附舉發機關111年3月30日中市警交執字第111000
    7790號函檢附之違規採證照片（見本院卷第77頁）所示可知
    ，時間 2022/02/09 09：35時至09：36時，號牌BHZ-1738自
    小客車(即系爭車輛)停放於臺中市北屯區三光巷與北祥街口
    紅色禁止臨時停車標線處，其車頭壓在紅線上，且當時爭車
    輛後照鏡收摺，未見駕駛人在場，亦無人客上下車，以及拖
    吊車將系爭車輛拖吊駛離之畫面等情，足認原告將系爭車輛
    停放於紅實線之行為，該當「在設有禁止臨時停車標線處所
    臨時停車」之規定，自應受罰。故原告稱原處分照片計4張
    ，除了第1張直接證明車輛沒有違停外，其他2張顯示原告車
    輛是在被移動中所拍攝與事實背離云云，然僅憑上述本院卷
    第77頁之4張照片中之左下方照片，即可明確認定原告違規
    事實，故縱然原告並非對全部照片內容均認同，但仍無法動
    搖已形成之違規認定，是原告所辯尚不足採。
(三)原告雖另主張其提供申訴資料裡照片更能佐證當下現場真實
    狀況云云，惟查原告所檢附之照片（見本院卷第21頁反面頁
    至第25頁），係分別於2022/02/11、2022/02/20所拍攝，非
    本件原告將系爭車輛所停放之時間，故原告提供上開照片據
    以為證據，自無可採。況系爭車輛當時停放處之紅實線雖有
    些略斑駁，惟一般人依肉眼觀之，應可清楚判斷系爭車輛停
    放之處設有禁止臨時停車之紅實線，而不致誤認為未設置。
    倘原告認該處設置紅實線有未盡完善之處，應循正當途徑向
    主管機關陳述反映，促其通盤檢討改善，惟於該等設置未依
    法定程序變更前，所有用路人仍有應遵守現行交通標誌、標
    線之義務，以建立行車秩序及維護其他用路人之安全，不得
    僅憑一己主觀之判斷，遽以該標誌、標線設置不當為由，解
    免其違規之責任，否則道路上所設置標誌、標線之公信力，
    及交通安全秩序將無從建立。
(四)綜上所述，原告違規事證明確，被告依法所為原處分並無違
    誤，原告訴請撤銷，為無理由，應予駁回。
六、本件事證已臻明確，兩造其餘主張及陳述，經核於判決結果
    不生影響，爰不逐一論列，附此敘明。
七、本件第一審裁判費為300元，應由原告負擔，爰確定第一審
    訴訟費用額如主文第2項所示。
據上論結，本件原告之訴為無理由，依行政訴訟法第237條之7、
第98條第1項前段、第237條之8第1項，判決如主文。
中　　華　　民　　國　 111　　年　　12　　月　　5　　日
　　　　　　　　　行政訴訟庭　法　官   吳俊螢
上為正本係照原本作成。
如不服本判決，應於送達後20日內，向本院提出上訴狀，其未表
明上訴理由者，應於提出上訴後20日內向本院補提理由書（均須
按他造人數附繕本）。上訴理由應表明關於原判決所違背之法令
及其具體內容，或依訴訟資料可認為原判決有違背法令之具體事
實。
中　　華　　民　　國　　111 　年　　12　　月　　5 　　日
                              書記官   王素珍